臺灣高等法院臺中分院刑事判決
110年度上更一字第60號

上  訴  人  臺灣南投地方檢察署檢察官
上  訴  人  
即  被  告  李明儒



選任辯護人  黃楓茹  律師（法扶律師）
            張巧旻  律師（法扶律師）
上列上訴人等因被告違反毒品危害防制條例案件，不服臺灣南投
地方法院109年度訴字第28號中華民國109年4月16日第一審判決
（起訴案號：臺灣南投地方檢察署108年度偵字第5690號、109年
度偵字第358號），提起上訴，本院判決如下：
    主  文
原判決撤銷。
李明儒犯如附表一所示各罪，各處如附表一「主文」欄所示之刑
及沒收。應執行有期徒刑捌年。
　　犯罪事實
一、李明儒明知海洛因係毒品危害防制條例第2條第2項第1款所
    列管之第一級毒品，非經許可，不得非法持有、販賣。竟仍
    意圖營利而基於販賣第一級毒品海洛因之犯意，為附表一所
    示販賣第一級毒品海洛因之犯行（交易對象、販賣毒品之時
    間、地點、聯絡方式、毒品數量、種類及販賣所得，均詳如
    附表一所示）。
二、案經南投縣政府警察局草屯分局移送臺灣南投地方檢察署偵
    查起訴。
    理  由
一、證據能力
(一)刑事訴訟法第159條之5規定：「被告以外之人於審判外之陳
    述，雖不符前四條之規定，而經當事人於審判程序同意作為
    證據，法院審酌該言詞陳述或書面陳述作成時之情況，認為
    適當者，亦得為證據。」、「當事人、代理人或辯護人於法
    院調查證據時，知有第159條第1項不得為證據之情形，而未
    於言詞辯論終結前聲明異議者，視為有前項之同意。」其立
    法意旨在於傳聞證據未經當事人之反對詰問予以核實，原則
    上先予排除，惟若當事人已放棄詰問或未聲明異議，基於證
    據資料愈豐富，愈有助於真實發現之理念，且強化言詞辯論
    原則，法院自可承認該傳聞證據例外擁有證據能力。經查，
    以下本案所引用被告以外之人於審判外之言詞或書面陳述之
    證據能力，檢察官、上訴人即被告李明儒（下稱被告）及選
    任辯護人於本院審理時皆稱沒有意見（見本院110年度上更
    一字第60號卷〈下稱本院上更一60號卷〉第65至68、151頁）
    ，復未於言詞辯論終結前爭執或聲明異議（見本院上更一60
    號卷第151至163頁），本院審酌前開證據作成或取得狀況，
    均無非法或不當取證之情事，亦無顯不可信之情況，且與待
    證事實具有關連性，依刑事訴訟法第159條之5第2項規定，
    自具有證據能力。
(二)刑事訴訟法第159條至第159條之5有關傳聞法則之規定，乃
    對於被告以外之人於審判外之言詞或書面陳述所為之規範；
    至非供述證據之書證及物證，其中書證部分若以該書面證據
    本身物體之存在或不存在作為證據者，係屬物證，性質上並
    非供述證據，應無傳聞法則規定之適用，如該非供述證據非
    出於違法取得，即不能謂其無證據能力。經查，本判決下列
    所引用之非供述證據，與本案待證事實具有關聯性，亦查無
    違法取得之情形，且檢察官、被告及選任辯護人亦未爭執其
    證據能力，自得作為本案之證據。
二、認定犯罪事實所憑之證據及理由
(一)上開犯罪事實，業據被告於偵訊、原審及本院準備、審理程
    序中坦承不諱（見卷六〈以下卷證出處，均詳見附表四「卷
    宗對照表」所示〉第13至15頁，卷三157至158頁；卷五第32
    、86；本院上更一60號卷第64、160頁），並有如附表一「
    證據」欄所示之證據及如附表三編號1、2所示之物扣案可資
    佐證。足認被告之自白與事實相符，而堪予採信。
(二)販賣毒品係政府嚴予查緝之違法行為，且可任意分裝或增減
    其分量，各次買賣之價格，當亦各有差異，隨供需雙方之資
    力、關係之深淺、需求之數量、貨源之充裕與否、販賣者對
    於資金之需求如何及殷切與否，以及政府查緝之態度，進而
    為各種不同之風險評估，而為機動性之調整，因之販賣之利
    得，除經坦承犯行，或帳冊價量均記載明確外，委難察得實
    情，是縱未確切查得販賣賺取之實際差價，但除別有事證，
    足認係按同一價格轉讓，確未牟利之情形外，尚難執此認非
    法販賣之事證有所不足，致知過坦承者難辭重典，飾詞否認
    者反得逞僥倖，而失情理之平。況販賣者從各種「價差」或
    「量差」或係「稀釋純度」謀取利潤方式，或有差異，然其
    所圖利益之非法販賣行為目的，則屬相同，並無二致；衡諸
    毒品取得不易，量微價高，依一般社會通念以觀，凡為販賣
    之不法勾當者，倘非以牟利為其主要誘因及目的，應無甘冒
    被查緝法辦重刑之危險，平白無端義務為該買賣之工作，是
    其販入之價格必較售出之價格低廉，而有從中賺取買賣差價
    牟利之意圖及事實，應屬符合論理法則且不違背社會通常經
    驗之合理判斷。而政府查緝毒品甚殷，處罰販賣毒品罪刑至
    重，果若被告並無營利意圖，自無甘冒遭查緝之風險無端交
    付毒品予他人。此觀之被告於原審訊問程序供稱：我販賣1,
    000元之海洛因，重量不到0.2公克，我是賺量差等語（見卷
    五第32頁），亦可明瞭。揆諸上開說明，足徵本件被告所為
    如附表一所示之販賣第一級毒品海洛因犯行，確有從中賺取
    量差而牟利之意圖，其主觀上確係基於營利之意圖而販賣毒
    品甚明。
(三)綜上，本件事證明確，被告各次販賣第一級毒品海洛因之犯
    行，均堪認定，應依法論科。
三、論罪科刑㈡
(一)查被告行為後，毒品危害防制條例第4條第1項、第17條第2
    項等規定，已於109年1月15日修正，並於同年7月15日生效
    。修正前毒品危害防制條例第4條第1項規定：「製造、運輸
    、販賣第一級毒品者，處死刑或無期徒刑；處無期徒刑者，
    得併科新臺幣二千萬元以下罰金。」修正後規定：「製造、
    運輸、販賣第一級毒品者，處死刑或無期徒刑；處無期徒刑
    者，得併科新臺幣三千萬元以下罰金。」修正後毒品危害防
    制條例第4條第1項已提高罰金刑，未較有利於被告。又修正
    前毒品危害防制條例第17條第2項規定：「犯第四條至第八
    條之罪於偵查及審判中均自白者，減輕其刑。」修正後同條
    項則規定：「犯第四條至第八條之罪於偵查及歷次審判中均
    自白者，減輕其刑。」經比較新舊法結果，修正後毒品危害
    防制條例第17條第2項限縮減刑要件為「歷次審判中均自白
    」者始得減輕其刑，亦未較有利於被告。是上開規定經比較
    新舊法之結果，均以修正前之規定對被告較為有利，依刑法
    第2條第1項前段規定，均應適用行為時法即修正前毒品危害
    防制條例第4條第1項、第17條第2項規定。
(二)核被告就附表一編號1至6所為，均係犯修正前毒品危害防制條例第4條第1項之販賣第一級毒品罪。被告於各次販賣海洛因前持有海洛因之低度行為，分別為其後販賣之高度行為所吸收，均不另論罪。被告所犯上開6罪間，犯意各別，行為不同，應予分論併罰。
(三)按犯第4條至第8條之罪於偵查及審判中均自白者，減輕其刑
    ，修正前毒品危害防制條例第17條第2項定有明文。經查，
    被告分別於偵查、原審及本院審理時，就附表一所示犯行自
    白不諱，已如前述。爰就如附表一所載之各次犯行，均依前
    開規定減輕其刑。
(四)按犯第4條至第8條、第10條或第11條之罪，供出毒品來源，
    因而查獲其他正犯或共犯者，減輕或免除其刑，毒品危害防
    制條例第17條第1項定有明文。經查，本件被告供出並指認
    案外人李宥弘為其毒品來源，而經南投縣政府警察局草屯分
    局以109年7月15日投草警偵字第1090013418號刑事案件報告
    書移送臺灣南投地方檢察署偵辦。嗣臺灣南投地方檢察署檢
    察官偵查後，認案外人李宥弘曾於108年11月3日、同年12月
    23日販賣第一級毒品海洛因予被告，而以109年度偵字第337
    2號案件提起公訴等情，有南投縣政府警察局草屯分局110年
    5月18日投草警偵字第1100009090號函暨上開報告書影本、
    臺灣南投地方檢察署110年4月29日投檢曉平108偵5690字第1
    109008560號函暨上開案件起訴書在卷可憑（見本院上更一6
    0號卷第93至104頁）。上開臺灣南投地方檢察署函文雖稱：
    「李明儒供述之上手李宥弘，業經本署提起公訴，然於被告
    李明儒案件偵查中，因對被告李明儒實施通訊監察而已知悉
    其上手為李宥弘，是否符合『因而查獲』之情事，請貴院依法
    審酌」等語(見本院上更一60號卷第93頁)，惟案外人李宥弘
    之上開案件，僅有被告指證案外人李宥弘販毒事證，且檢察
    官偵查終結後亦僅起訴案外人李宥弘販毒予被告等情，有前
    開刑事案件報告書及起訴書在卷可參（見本院上更一60號卷
    第101、95頁）。是縱如上開函文所示，於偵查過程中已「
    對被告李明儒實施通訊監察而已知悉其上手為案外人李宥弘
    」，惟偵查機關得追訴案外人李宥弘販毒犯行，顯非僅憑實
    施通訊監察即得竟全功，被告於偵查之初供出並指認案外人
    李宥弘為其毒品來源，實有助於查緝案外人李宥弘之販毒犯
    行，自應認本件係因被告供出毒品來源而查獲案外人李宥弘
    販毒事證。據此，本件被告所為附表一編號4、5、6之販賣
    海洛因犯行（販賣海洛因時間分別為108年11月27日、7日及
    17日），因在前述被告於108年11月3日向案外人李宥弘購買
    第一級毒品海洛因之後，自得認其供述毒品來源與查獲案外
    人販毒事證間之因果關係，應依毒品危害防制條例第17條第
    1項規定，減輕其刑，並依刑法第71條第2項遞減輕其刑。惟
    就附表一編號1至3部分，因被告販賣予證人洪國欽之時間(1
    08年10月7日、8日及15日)，均在被告向案外人購入毒品之
    前，則應認被告所為如附表一編號1至3部分，並無因被告供
    述而查獲上手之情事，而無從依毒品危害防制條例第17條第
    1項規定減輕其刑。被告及辯護意旨雖稱：就附表一編號1至
    3部分被告也有供出上手應予以減刑之適用等語（見本院上
    更一60號卷第69頁），然觀諸上情，自難予以採信。
(五)刑法第59條規定之酌量減輕其刑，必須犯罪另有特殊之原因
    與環境，在客觀上足以引起一般同情，認為即使予以宣告法
    定最低度刑，猶嫌過重者，始有其適用。此所謂法定最低度
    刑，固包括法定最低本刑；惟遇有其他法定減輕之事由者，
    則應係指適用其他法定減輕事由減輕其刑後之最低度刑而言
    。倘被告別有法定減輕事由者，應先適用法定減輕事由減輕
    其刑後，猶認其犯罪之情狀顯可憫恕，即使科以該減輕後之
    最低度刑仍嫌過重者，始得適用刑法第59條規定酌量減輕其
    刑（參照最高法院106年度台上字第3840號判決意旨）。經
    查，修正前毒品危害防制條例規定販賣第一級毒品罪之法定
    刑為「死刑或無期徒刑；處無期徒刑者，得併科新臺幣2千
    萬元以下罰金」，本件被告就附表一編號1至3部分販賣第一
    級毒品之次數共3次、所得各為1,000元，其販賣之次數、所
    得實與中、大盤販賣大量毒品者尚屬有別，且此部分犯行經
    依修正前毒品危害防制條例第17條第2項減輕其刑後，其處
    斷刑之上下限為無期徒刑、20年以下15年以上有期徒刑，相
    較於其此部分之犯罪情節，實難謂為不重。是可認被告所犯
    如附表一編號1至3所示販賣第一級毒品罪部分，其犯罪之情
    狀顯可憫恕，即使科以該減輕後之最低度刑有期徒刑15年仍
    嫌過重，故應依刑法第59條規定遞減輕其刑。至被告所為如
    附表一編號4至6部分之販賣第一級毒品犯行，其販賣之次數
    及所得雖亦非甚多，然此部分犯行經依修正前毒品危害防制
    條例第17條第2項及該條例第17條第1項遞減輕其刑後，其最
    低處斷刑為5年以上有期徒刑，相較於其此部分之犯罪情節
    ，即使科以該減輕後之最低度刑，尚未有過苛或情輕法重之
    情形，故本院認並無適用刑法第59條規定之餘地。（亦即，
    附表一編號1、2、3部分，依修正前毒品危害防制條例第17
    條第2項自白減刑及刑法第59條酌減其刑；附表一編號4、5
    、6部分，依修正前毒品危害防制條例第17條第2項及該條例
    第17條第1項規定遞減輕其刑，附此說明）。至被告之辯護
    人雖以：被告犯罪情節輕微，就附表一編號4至6部分犯行，
    請再依刑法第59條規定酌減其刑等語，為被告辯護。惟考量
    販賣第一級毒品對社會危害非輕(詳如後述量刑審酌之說明)
    ，爰就此部分不再援引刑法第59條規定遞減其刑，附此敘明
    。
四、本院之判斷
(一)原審認被告販賣第一級毒品海洛因事證明確，而就被告所犯
    如附表一編號1至6之事實，均予論罪科刑，固非無見。惟：
　1.按行為後法律有變更者，適用行為時之法律。但行為後之法
    律有利於行為人者，適用最有利於行為人之法律，刑法第2
    條第1項定有明文。本件被告販賣海洛因犯行共6次，且其行
    為後毒品危害防制條例第4條第1項關於販賣第一級毒品罪之
    規定，已於109年1月15日修正公布，於同年7月15日起生效
    施行，業如前述。原審於109年4月16日判決時雖未及審酌，
    然本院判決時上開修正部分既已生效施行，自應由本院於比
    較新舊法後，就附表一編號1至6部分，依較有利於被告之修
    正前毒品危害防制條例第4條第1項、第17條第2項等規定，
    予以撤銷改判。又被告所犯如附表一編號4、5、6所示之犯
    行，已供出毒品來源因而查獲上手，且此部分應依毒品危害
    防制條例第17條第1項規定減輕其刑等情，已如前述。被告
    上訴及辯護意旨就此部分指摘原判決未依法減輕其刑部分，
    為有理由，亦應由本院將原判決附表一編號4、5、6部分及
    其定執行刑部分撤銷改判。
　2.檢察官上訴意旨雖以：被告所犯6罪所處之有期徒刑為45年6
    月，原審定應執行刑有期徒刑8年（按應為8年10月），其餘
    37年6月悉免予執行，實違反比例原則、公平原則等語(見本
    院109年度上訴字第1355號卷第19至22頁)。然按數罪定其應
    執行刑時，除應就各別刑罰規範之目的、輕重罪間體系之平
    衡、整體犯罪非難評價、各行為彼此間之偶發性、與被告前
    科之關聯性、各行為所侵害法益之專屬性或同一性、數罪對
    法益侵害之加重效應、罪數所反映之被告人格特性與犯罪傾
    向、社會對特定犯罪例如一再殺人或販毒行為處罰之期待等
    ，為綜合判斷外，尤須參酌上開實現刑罰公平性，以杜絕僥
    倖、減少犯罪之立法意旨，為妥適之裁量（最高法院97年度
    台上字第2017號判決意旨參照）。於販賣毒品之犯罪中，要
    難僅以行為人犯罪次數作為定其應執行刑之唯一標準，而應
    考量行為人犯罪時間之密接性、是否曾遭發覺犯行而仍未停
    止犯罪、需多久執行期間而得期待其日後不再為此種犯罪等
    個人情狀，定其應執行刑，以符刑法定執行刑規定之立法精
    神。經查，被告於本案販賣毒品之對象僅有2人，犯罪時間
    均在108年10、11月間，時間密接，持續時間非長，數量非
    鉅，所得有限，綜合考量其各次犯罪手法雷同，販賣對象大
    致特定，如以實質累加之方式定應執行刑，處罰之刑度顯將
    超過其行為之不法內涵，而違反罪責原則，應整體犯罪非難
    評價，各次犯行與被告之前案紀錄具有高度關聯性，其罪數
    所反映被告之人格特性與犯罪傾向，及數罪對法益侵害之加
    重效應及刑罰之內部界限，依多數犯罪責任遞減原則，方符
    罪刑相當及比例原則。是檢察官上訴意旨以此指摘原判決不
    當，並無理由；至被告上訴意旨主張附表一編號1至3部分之
    犯行，亦應適用毒品危害防制條例第17條第1項規定減輕其
    刑，亦無理由，均應予以駁回。
(二)爰審酌被告明知第一級毒品海洛因戕害身心，竟為牟求私利
    ，無視法令之厲禁，而為本案販賣毒品犯行，其所為助長毒
    品散布，戕害國民身心健康，對社會所生危害程度非輕，自
    應予非難。惟念及被告犯後自警詢、偵查、原審及本院審理
    時均知坦承犯行，而其販賣毒品數量尚非鉅額，所得金額有
    限，造成社會危害之程度非重，兼衡被告自述國中畢業之智
    識程度，目前擔任送貨司機，需扶養母親之家庭經濟及生活
    狀況(見本院上更一60號卷第161頁)等一切情狀，分別量處
    如附表一「主文」欄所示之刑，暨參酌其所犯罪名之同質性
    、刑罰邊際效應隨刑期而遞減、行為人所生痛苦程度隨刑期
    而遞增、被告復歸社會之可能性等整體情狀，定其應執行刑
    為有期徒刑8年，以資懲儆。
(三)沒收
　1.被告持用如附表三編號1所示之行動電話，為供被告聯繫販
    賣如附表一編號5、6所示第一級毒品所用之物；如附表三編
    號2所示之行動電話，則為供被告聯繫販賣如附表一編號1至
    4所示第一級毒品所用之物，均據被告供明在卷，並有附表
    一「證據」欄所示相關監聽譯文在卷可佐。是上開行動電話
    (各含SIM卡1張)，均應依毒品危害防制條例第19條第1項之
    規定，在被告所犯各該罪刑項下，宣告沒收。
　2.另被告如附表一編號1至6販賣毒品所得分別為1,000元、1,0
    00元、1,000元、1,000元、3,000元、1,000元，共計8,000
    元。又被告所有之現金15,800元（即附表三編號3、4），業
    經扣押在案。被告雖稱：扣案之現金為其工資，非犯罪所得
    等語，惟金錢所表彰者既在於交換價值，而非該特定金錢之
    實體價值，金錢混同後，相同之金額即具相同之價值，且考
    量刑法沒收之澈底剝奪犯罪所得，以根絕犯罪誘因之意旨，
    應認被告販賣毒品所得現金，既與其所有之金錢混同，則犯
    罪所得之沒收即可由扣案現金予以執行，並無不能執行之情
    形。基此，扣案之現金15,800元，應就其中8,000元部分，
    依刑法第38條之1第1項前段規定諭知沒收，且毋庸諭知不能
    沒收時應追徵其價額。
  3.至扣案如附表三編號3、4所示之現金於扣除犯罪所得8,000
    元後所餘之7,800元，因無證據可資證明與被告所為如附表
    一所示犯行有關；扣案如附表二各編號所示之物，檢察官既
    已於起訴書載明將於另案聲請沒收，且與本案又無關聯，爰
    均不另為沒收銷燬之諭知，併予敘明。
據上論斷，應依刑事訴訟法第369條第1項前段、第364條、第299
條第1項前段，毒品危害防制條例第4條第1項(修正前)、第17條
第2項(修正前)、第1項、第19條第1項，刑法第11條、第51條第5
款、第38條之1第1項前段，判決如主文。
本案經檢察官張永政提起公訴，檢察官吳宣憲提起上訴，檢察官
陳幸敏到庭執行職務。
中　　華　　民　　國　　110 　年　　8 　　月　　18　　日
            刑事第四庭    審判長法　官  蔡  名  曜
　　　　　　　　　　　　        法　官  林  宜  民
　　　　　　　　　　　　　      法　官  邱  鼎  文
以上正本證明與原本無異。
如不服本判決應於收受送達後20日內向本院提出上訴書狀，其未
敘述上訴理由者，並得於提起上訴後20日內向本院補提理由書（
均須按他造當事人之人數附繕本）「切勿逕送上級法院」。

                                書記官  陳  宜  屏
　　　　　　　　　　　　　　　　
中　　華　　民　　國　　110 　年　　8 　　月　　18　　日
附錄論罪科刑法條：
修正前毒品危害防制條例第4條第1項
製造、運輸、販賣第一級毒品者，處死刑或無期徒刑；處無期徒
刑者，得併科新臺幣二千萬元以下罰金。

附表一：(時間：民國；金額：新臺幣)
編號 交易對象 販賣毒品之時間、地點、聯絡方式、毒品價量、種類、販賣所得            證據        主   文 1 洪國欽 李明儒基於販賣第一級毒品海洛因以營利之犯意，於108年10月7日14時39分許，以其持用之門號0000000000號行動電話與洪國欽所持用之門號0000000000號行動電話聯繫購毒事宜後，旋於同日14時50分許，在南投縣○○鎮○○路00000號對面賣礦泉水店家旁，以1,000元之代價，販賣第一級毒品海洛因1包予洪國欽，洪國欽交付1,000元現金與李明儒，李明儒得款1,000元。 1.證人洪國欽於警詢及偵訊時之證述（見卷一第24至25頁；卷三第116至117頁） 2.洪國欽譯文資料、ＯＯＯＯＯＯOOOOO號對面礦泉水店旁街景照片2張（見卷一第107、110頁） 3.衛生福利部草屯療養院草療鑑字第1081200338號鑑驗書、原審108年聲監字第274號、108年度聲監續字第413、450號通訊監察書暨電話附表各1份（見卷一第171至173、207至214頁） 4.李明儒之南投縣政府警察局草屯分局搜索扣押筆錄、扣押物品目錄表、扣押物品收據各2份、搜索及扣押物照片25張、0000000000通聯調閱查詢單（見卷一第51至62、157至170、179頁） 5.洪國欽之南投縣政府警察局草屯分局偵查隊指認犯罪嫌疑人紀錄表、0000000000通聯調閱查詢單各1份（見卷一第32至34、188頁） 李明儒販賣第一級毒品，處有期徒刑柒年柒月。扣案如附表三編號2所示之物及犯罪所得新臺幣壹仟元，均沒收。 2 洪國欽 李明儒基於販賣第一級毒品海洛因以營利之犯意，於108年10月8日12時47分及19時1分許，以其持用之門號0000000000號行動電話與洪國欽所持用之門號0000000000號行動電話聯繫購毒事宜後，旋於同日19時15分許，在南投縣○○○○○○○○○街之全家便利超商，以1,000元之代價，販賣第一級毒品海洛因1包予洪國欽，洪國欽交付1,000元現金與李明儒，李明儒得款1,000元。 1.證人洪國欽於警詢及偵訊時之證述（見卷一第25至26頁；卷三第117頁） 2.洪國欽譯文資料、監視器截取照片12張（見卷一第107至108、111至115頁） 3.衛生福利部草屯療養院草療鑑字第1081200338號鑑驗書、原審108年聲監字第274號、108年度聲監續字第413、450號通訊監察書暨電話附表各1份（見卷一第171至173、207至214頁） 4.李明儒之南投縣政府警察局草屯分局搜索扣押筆錄、扣押物品目錄表、扣押物品收據各2份、搜索及扣押物照片25張、0000000000通聯調閱查詢單、OOOOOOOO車輛詳細資料報表各1份（見卷一第51至62、157至170、179 、182頁） 5.洪國欽之南投縣政府警察局草屯分局偵查隊指認犯罪嫌疑人紀錄表、0000000000通聯調閱查詢單各1份（見卷一第32至34、188頁） 李明儒販賣第一級毒品，處有期徒刑柒年柒月。扣案如附表三編號2所示之物及犯罪所得新臺幣壹仟元，均沒收。 3 洪國欽 李明儒基於販賣第一級毒品海洛因以營利之犯意，於108年10月15日21時10分至21時36分許，以其持用之門號0000000000號行動電話與洪國欽所持用之門號0000000000號行動電話聯繫購毒事宜後，旋於同日21時40分許，在南投縣○○○○○○○○○街口之全聯超市，以1,000元之代價，販賣第一級毒品海洛因1包予洪國欽，洪國欽交付1,000元現金與李明儒，李明儒得款1,000元。 1.證人洪國欽於警詢及偵訊時之證述（見卷一第26至27頁；卷三第117至118頁） 2.洪國欽譯文資料（見卷一第108頁） 3.衛生福利部草屯療養院草療鑑字第1081200338號鑑驗書、原審108年聲監字第274號、108年度聲監續字第413、450號通訊監察書暨電話附表各1份（見卷一第171 至173、207至214頁） 4.李明儒之南投縣政府警察局草屯分局搜索扣押筆錄、扣押物品目錄表、扣押物品收據各2份、搜索及扣押物照片25張、0000000000通聯調閱查詢單各1份（見卷一第51至62、157至170、179頁） 5.洪國欽之南投縣政府警察局草屯分局偵查隊指認犯罪嫌疑人紀錄表、0000000000通聯調閱查詢單各1份（見卷一第32至34、188頁） 李明儒販賣第一級毒品，處有期徒刑柒年柒月。扣案如附表三編號2所示之物及犯罪所得新臺幣壹仟元，均沒收。 4 洪國欽 李明儒基於販賣第一級毒品海洛因以營利之犯意，於108年11月27日11時50分至11時55分許，以其持用之門號0000000000號行動電話與洪國欽所持用之門號0000000000號行動電話聯繫購毒事宜後，旋於同日12時19分許，在南投縣○○○○○○○○○街口之統一超商，以1,000元之代價，販賣第一級毒品海洛因1包予洪國欽，洪國欽交付1,000元現金與李明儒，李明儒得款1,000元。 1.證人洪國欽於警詢及偵訊時之證述（見卷一第27至28頁；卷三第118頁） 2.洪國欽譯文資料、監視器截取照片15張（見卷一第108、116至121頁） 3.衛生福利部草屯療養院草療鑑字第1081200338號鑑驗書、原審108年聲監字第274號、108年度聲監續字第413、450號通訊監察書暨電話附表各1份（見卷一第171 至173、207至214頁） 4.李明儒之南投縣政府警察局草屯分局搜索扣押筆錄、扣押物品目錄表、扣押物品收據各2份、搜索及扣押物照片25張、0000000000通聯調閱查詢單各1份（見卷一第51至62、157至170、179頁） 5.洪國欽之南投縣政府警察局草屯分局偵查隊指認犯罪嫌疑人紀錄表、0000000000通聯調閱查詢單、OOOOOOOO車輛詳細資料報表各1份（見卷一第32至34、188、189頁） 李明儒販賣第一級毒品，處有期徒刑伍年陸月。扣案如附表三編號2所示之物及犯罪所得新臺幣壹仟元，均沒收。 5 吳木藍 李明儒基於販賣第一級毒品海洛因以營利之犯意，於108年11月7日10時15分許，以其持用之門號0000000000號行動電話與吳木藍所持用之門號0000000000號公用電話聯繫購毒事宜後，旋於同日10時30分許，在南投縣○○鎮○○路000號中油加油站旁，以3,000元之代價，販賣第一級毒品海洛因1包予吳木藍，吳木藍交付3,000元現金與李明儒，李明儒得款3,000元。 1.證人吳木藍於警詢及偵訊時之證述（見卷一第39至41頁；卷三第60至61頁） 2.監視器截取照片13張（見卷一第122至127頁） 3.衛生福利部草屯療養院草療鑑字第1081200338號鑑驗書、原審108年聲監字第274號、108年度聲監續字第413、450號通訊監察書暨電話附表各1份（見卷一第171至173、207至214頁） 4.李明儒之南投縣政府警察局草屯分局搜索扣押筆錄、扣押物品目錄表、扣押物品收據各2份、搜索及扣押物照片25張、0000000000通聯調閱查詢單、OOOOOOOO車輛詳細資料報表各1份（卷一第51至62、157至170、180、181頁） 5.吳木藍之南投縣政府警察局草屯分局偵查隊指認犯罪嫌疑人紀錄表、0000000000通聯調閱查詢單、OOOOOOO 車輛詳細資料報表各1份（見卷一第46至48、199、200頁） 李明儒販賣第一級毒品，處有期徒刑伍年捌月。扣案如附表三編號1所示之物及犯罪所得新臺幣參仟元，均沒收。 6 吳木藍 李明儒基於販賣第一級毒品海洛因以營利之犯意，於108年11月17日11時17分至11時53分許，以其持用之門號0000000000號行動電話與吳木藍所持用之門號0000000000、0000000000號公用電話聯繫購毒事宜後，旋於同日11時58分許，在南投縣草屯鎮敦和路與信義街口，以1,000元之代價，販賣第一級毒品海洛因1包予吳木藍，吳木藍交付1,000元現金與李明儒，李明儒得款1,000元。 1.證人吳木藍於警詢及偵訊時之證述（見卷一第41至43頁；卷三第61至62頁） 2.監視器截取照片13張（見卷一第128至133頁） 3.衛生福利部草屯療養院草療鑑字第1081200338號鑑驗書、原審108年聲監字第274號、108年度聲監續字第413、450號通訊監察書暨電話附表各1份（見卷一第171至173、207至214頁） 4.李明儒之南投縣政府警察局草屯分局搜索扣押筆錄、扣押物品目錄表、扣押物品收據各2份、搜索及扣押物照片25張、0000000000通聯調閱查詢單、OOOOOOOO車輛詳細資料報表各1份（卷一第51至62、157至170 、180、182頁） 5.吳木藍之南投縣政府警察局草屯分局偵查隊指認犯罪嫌疑人紀錄表、0000000000、000000000000通聯調閱查詢單、3670-WK車輛詳細資料報表各1份（見卷一第46至48、198至200頁） 李明儒販賣第一級毒品，處有期徒刑伍年陸月。扣案如附表三編號1所示之物及犯罪所得新臺幣壹仟元，均沒收。 

附表二：
      警方於108年12月26日18時52分許起，在南投縣○○鎮○○路000巷000號執行搜索扣押之物品（受執行人：李明儒）     編號 品名 數量 所有人 備註  1 編號1-1 白色粉末（驗餘淨重1.9135公克） 1 包 李明儒 驗出結果：一級毒品海洛因  2 編號1-2 灰白色粉末（驗餘淨重4.2607公克） 1 包 同上 驗出結果：第一級毒品海洛因  3 編號1-3 灰白色碎塊（驗餘淨重1.6058公克） 1 包 同上 驗出結果：一級毒品海洛因  4 編號1-4 淡橙色碎錠（驗餘淨重0.1516公克） 1 包 同上 驗出結果：三級毒品丁基原啡因  5 電子磅秤 1 臺 同上   6 玻璃球吸食器 1 支 同上   7 夾鏈袋 1 包 同上   8 編號2-1 白色粉末（驗餘淨重0.0365公克） 1包 同上 驗出結果：一級毒品海洛因  9 編號2-2 白色粉末（驗餘淨重0.0770公克） 1 包 同上 驗出結果：一級毒品海洛因  10 編號2-3 白色粉末（驗餘淨重4.6203公克） 1包 同上 驗出結果：一級毒品海洛因  11 編號2-4 透明結晶（驗餘淨重0.3040公克） 1 包 同上 驗出結果：二級毒品甲基安非他命  12 編號2-5 透明結晶（驗餘淨重0.1405公克） 1 包 同上 驗出結果：二級毒品甲基安非他命  13 編號2-6 透明結晶（驗餘淨重0.3408公克） 1 包 同上 驗出結果：二級毒品甲基安非他命  14 夾鏈袋 1 包 同上  

附表三：
      警方於108年12月27日10時7 分許起，在南投縣○○鎮○○里○○路000號2樓之8執行搜索扣押之物品（受執行人：李明儒）     編號 品名 數量 所有人 備註  1 ASUS 行動電話（含門號0000000000號行動電話SIM卡1張） 1支 李明儒   2 IPHONE行動電話（含門號0000000000號行動電話SIM卡1張） 1支 同上   3 新臺幣千元紙鈔 15張 同上   4 新臺幣百元紙鈔 8張 同上  

附表四：卷宗對照表
              卷       宗      全      名  簡稱 南投縣政府警察局草屯分局投草警偵字第1080000291號刑案偵查卷宗 卷一 臺灣南投地方檢察署108年度偵字第5690號偵查卷宗卷一 卷二 臺灣南投地方檢察署108年度偵字第5690號偵查卷宗卷二 卷三 臺灣南投地方檢察署109年度偵字第358號偵查卷宗 卷四 臺灣南投地方法院109年度訴字第28號刑事卷宗 卷五 臺灣南投地方法院108年度聲羈字第160號刑事卷宗 卷六